臺灣新竹地方法院刑事裁定
110年度訴字第794號
                                      111年度聲字第430號
公  訴  人  臺灣新竹地方檢察署檢察官
被      告  沈秉威




選任辯護人  洪崇遠律師
            李庚道律師
            郭明翰律師
上列被告因強盜等案件，經檢察官提起公訴（110 年度少連偵字
第123、139號、110 年度偵字第13181 號），本院裁定如下：
    主  文
甲○○自民國壹佰壹拾壹年伍月柒日起延長羈押貳月。
具保停止羈押之聲請駁回。
    理  由
一、本案被告甲○○因強盜等案件，前經本院訊問後僅坦承部分
　　犯行，惟否認有結夥三人以上加重強盜、與少年共犯強盜、
　　與少年共犯傷害、與少年共犯毀損暨發起主持犯罪組織等犯
　　行，本案有同案被告戊○○、丁○○、己○○、乙○○暨少
　　年杜Ο豪等人之供述，並有如起訴書所載被害人等之證述、
　　如起訴書所載證人等之證述、暨同案被告丙○○之供述等在
　　卷可稽，復有如起訴書所載書證等附卷足佐，此外，亦有如
　　起訴書所載之證物等扣案可資佐證，足認被告涉犯起訴書所
　　載之與少年共犯結夥三人以上之加重強盜罪、與少年共犯強
　　盜罪之最輕本刑為5 年以上之有期徒刑之罪之犯罪嫌疑重大
　　，同時並涉犯如起訴書所載之發起主持犯罪組織犯罪、與少
　　年共同犯傷害罪、與少年共犯毀損罪等之犯罪嫌疑重大，且
　　被告所為供述內容與同案被告等人之供述內容並不相同，又
　　被告並未居住在戶籍地，案發當時除了承租地點做為應召站
　　所在以外，並承租多處地點做為性交易之處所，綜上，有事
　　實足認被告有逃亡之虞，暨有事實足認有勾串共犯之虞，且
　　有羈押之必要，乃依刑事訴訟法第101 條第1 項第1 款、第
　　2 款、第3 款之規定，裁定自民國110 年12月7 日起羈押並
　　禁止接見通信，及於111 年3 月1 日裁定自111 年3 月7 日
    起延長羈押2 月並禁止接見通信，暨於111 年4 月1 日裁定
    解除禁止接見通信在案。
二、按被告經法官訊問後，認為犯罪嫌疑重大，且有逃亡或有事
    實足認有逃亡之虞、有事實足認為有湮滅、偽造、變造證據
　　或勾串共犯或證人之虞、所犯為死刑、無期徒刑或最輕本刑
　　為五年以上有期徒刑之罪，有相當理由認為有逃亡、湮滅、
　　偽造、變造證據或勾串共犯或證人之虞者，而有羈押之必要
　　者，得羈押之；羈押被告，審判中不得逾3 月，但有繼續羈
　　押之必要者，得於期間未滿前，經法院依刑事訴訟法第101
　　條之規定訊問被告後，以裁定延長之；延長羈押期間，審判
　　中每次不得逾2 月，刑事訴訟法第101 條第1 項、第108 條
　　第1 項、第5 項分別定有明文。茲被告甲○○之延長羈押期
　　間即將屆滿，經本院依法訊問被告，並聽取被告、辯護人及
　　公訴人之意見，且審酌全案卷證後，認被告涉犯發起、主持
　　犯罪組織罪、成年人與少年共同強盜罪、成年人與少年共同
　　傷害罪、成年人與少年共同毀損罪、容留女子與他人為性交
　　行為罪等之犯罪嫌疑均屬重大，其中所涉犯兒童及少年福利
　　及權益保障法第112 條第1 項前段、刑法第328 條第1 項之
　　成年人與少年共同強盜罪、兒童及少年福利及權益保障法第
　　112 條第1 項前段、刑法第330 條第1 項、同法第321 條第
　　1 項第4 款之成年人與少年結夥三人以上強盜罪等均屬最輕
　　本刑為5 年以上有期徒刑之罪，且涉犯4 次成年人與少年共
　　同強盜犯行及1 次成年人與少年結夥三人以上強盜犯行，是
　　可預期被告如受重刑之宣判，所受刑罰非輕，其為規避刑罰
　　之執行而妨害審判程序及執行之進行之可能性增加；復參以
　　被告為警查獲時並未住於戶籍地，且斯時承租多處地點供其
　　為容留女子與他人為性交行為犯行之處所等情綜合判斷，是
　　有事實及相當理由足認其有逃亡之虞；本案雖業經辯論終結
　　並定期宣判，然被告所供述內容與其餘同案共犯多人所為供
　　述內容互相歧異，且案件尚未確定，是以仍須確保被告到庭
　　以利後續之審判或執行程序進行，復核被告並無刑事訴訟法
　　第114 條各款所定事由存在，從而本院認被告受羈押之原因
　　均仍屬存在，且經權衡國家刑事司法權之有效行使、社會秩
　　序及公共利益、被告之人身自由之私益及防禦權受限制之程
　　度，認被告有延長羈押之必要，爰裁定自111 年5 月7 日起
　　延長羈押2 月。
三、又聲請人即辯護人聲請具保停止羈押意旨略以：本案原羈押
　　裁定所認定被告與其他共同被告所為供述內容互相歧異部分
　　，現已因辯論終結而已無擔心有串供而不利審理之情，本案
　　並無串供之可能。又查本案並無任何證據證明被告有逃亡、
　　湮滅、偽造、變造證據或勾串共犯或證人之情況，且被告雖
　　於新竹租屋，然於遭收押前均居住在租屋處，於警方到場實
　　施搜索時亦直接在場而無任何逃跑之舉，更無逃亡之事實。
　　懇請鈞院同意讓被告交保以代羈押，被告未來定當遵期到庭
　　及面對日後之刑期，亦願每日遵期至警局報到以擔保日後程
　　序之進行。綜上懇請鈞院裁定令被告具保，被告亦願遵守限
　　制住居、限制出境、出海之限制，於本案擇定適當之保釋金
　　，配合其他限制住居、限制出境、出海之強制處分，即可確
　　保日後審理、執行之無虞等語。經查被告之羈押原因仍然存
　　在，並認有繼續延長羈押之必要等情，已如前述，而本案雖
　　業經辯論終結並定期宣判，然被告所供述內容仍與其餘同案
　　共犯多人所為供述情節互有歧異，亦與其餘同案共犯業經本
　　院另案判決在案之內容有所出入，且案件並未確定；又被告
　　本案涉犯最輕本刑為5 年以上有期徒刑之罪者係4 次成年人
　　與少年共同強盜犯行及1 次成年人與少年結夥三人以上強盜
　　犯行，是可預期如皆受有罪宣判之刑度非輕；復參酌被告為
　　本案犯行當時暨為警查獲斯時，均非住於戶籍地，更承租多
　　處地點供為容留女子與他人為性交行為犯行之處所等情綜合
　　觀之，若予被告具保、責付或限制住居等侵害較小之手段，
　　被告將來規避日後審判程序或執行之可能性甚高；再者，本
　　件並無刑事訴訟法第114 條各款所列不得駁回具保聲請停止
　　羈押之事由，聲請人前述所指內容並非可據為認羈押原因已
　　消滅之事由，從而聲請人具保停止被告羈押之聲請，難認為
　　有理由，自難准許，應予駁回。
據上論斷，應依刑事訴訟法第220 條、第108 條第1 項、第2 項
，裁定如主文。
中　　華　　民　　國　　111 　年　　5 　　月　　3 　　日
                  刑事第一庭    審判長法  官  楊麗文
                                      法  官  王凱平
                                      法  官  楊惠芬
以上正本證明與原本無異。
如不服本裁定，應於裁定送達後5日內向本院提出抗告狀。
中　　華　　民　　國　　111 　年　　5 　　月　　3 　　日
　　　　　　　　　　　　　　　　　　　書記官  李艷蓉